宣示判決筆錄
原      告  南山產物保險股份有限公司

法定代理人  蔡漢凌  
訴訟代理人  吳柏源  
被      告  楊澄楓  

上列當事人間110年度中小字第4173號請求損害賠償事件，於中
華民國110 年12月8 日上午10時10分整在臺灣臺中地方法院臺中
簡易庭宣示判決，出席職員如下：
    法      官  林筱涵
    書  記  官  張峻偉
朗讀案由。
法官朗讀主文宣示判決如下：
    主      文
被告應給付原告新臺幣貳萬貳仟玖佰貳拾肆元，及自民國一一○
年七月六日起至清償日止，按週年利率百分之五計算之利息。
訴訟費用新臺幣壹仟元由被告負擔。
本判決得假執行。
    事實及理由之要領
一、原告主張：被告於民國108 年8 月29日9 時27分許，駕駛車
    牌號碼000-0000自用小客車，於臺中市○○區○○里○○○道○段00
    號前，因未注意車前狀況，撞及原告所承保、訴外人許育萍
    所駕駛、且為訴外人劉家良所有之車牌號碼000-0000號自用
    小客車（下稱系爭車輛），致系爭車輛受損，修復費用共計
    新臺幣（下同）37,500元（含零件費用21,200元、工資費用
    8,000 元、烤漆費用8,300元），而系爭車輛受損部分業由
    原告依保險契約予以理賠。為此，爰依保險法第53條之規定
    及侵權行為之法律關係，請求被告賠償上開零件折舊後之修
    復費用22,924元，並聲明：被告應給付原告22,924元，及自
    起訴狀繕本送達翌日起至清償日止，按週年利率5 ％計算之
    利息。
二、上開原告主張之事實，業據其提出汽車保險理算書、汽車保
    險理賠申請書、行車執照、道路交通事故當事人登記聯單、
    初步分析研判表【記載被告未注意車前狀態、許育萍尚未發
    現肇事因素】、現場圖、現場照片、估價單、統一發票及車
    損照片為證，並經本院向臺中市政府警察局第六分局調取本
    件交通事故之道路交通事故現場圖、道路交通事故調查報告
    表、談話紀錄表、補充資料表、初步分析研判表、現場及車
    損照片核閱無誤。被告已於相當時期受合法之通知，而於言
    詞辯論期日不到場，亦未提出準備書狀爭執，依民事訴訟法
    第436條之23準用第436條第2項適用第280條第3項、第1項之
    規定，視同自認。從而，原告依保險法第53條規定及侵權行
    為之法律關係，請求被告給付零件折舊後之修理費用22,924
    元（即零件費用6,624 元、工資費用8,000 元、烤漆費用8,
    300元），及自起訴狀繕本送達翌日即110年7 月6 日（見本
    院卷第51頁送達證書）起至清償日止，按週年利率5 ％計算
    之利息，為有理由，應予准許。
三、訴訟費用負擔及假執行宣告之依據：民事訴訟法第78條、第
    436 條之19第1 項、第436 條之20。
　
民事訴訟法第436 條之24第2 項：
對於本判決之上訴，非以違背法令為理由，不得為之。
如對本判決上訴，須於判決送達後20日內向本院提出上訴狀，並
須表明原判決所違背之法令及其具體內容與依訴訟資料可認為原
判決有違背法令之具體事實之上訴理由（均須按他造當事人之人
數附繕本）
中　　華　　民　　國　　110 　年　　12　　月　　8 　　日
                  臺灣臺中地方法院臺中簡易庭
                                  法  官  林筱涵
                                  書記官  張峻偉
以上正本證明與原本無異。
中　　華　　民　　國　　110 　年　　12　　月　　8 　　日
                                  書記官  張峻偉